【裁判字號】    98,台上,6051
【裁判日期】    981022
【裁判案由】    違反毒品危害防制條例
【裁判全文】
最高法院刑事判決            九十八年度台上字第六０五一號
上  訴  人  甲○○
上列上訴人因違反毒品危害防制條例案件，不服台灣高等法院台
南分院中華民國九十八年九月七日第二審判決（九十八年度上訴
字第八九二號，起訴案號：台灣台南地方法院檢察署九十八年度
毒偵字第一四八號），提起上訴，本院判決如下：
    主  文
上訴駁回。
    理  由
按刑事訴訟法第三百七十七條規定，上訴於第三審法院，非以判
決違背法令為理由，不得為之。是提起第三審上訴，應以原判決
違背法令為理由，係屬法定要件。如果上訴理由書狀並未依據卷
內訴訟資料，具體指摘原判決不適用何種法則或如何適用不當，
或所指摘原判決違法情事，顯與法律規定得為第三審上訴理由之
違法情形，不相適合時，均應認其上訴為違背法律上之程式，予
以駁回。本件原判決係以依刑事訴訟法第三百五十條、第三百六
十一條、第三百六十二條、第三百六十七條規定，不服地方法院
之第一審判決而上訴者，須提出上訴書狀，並應敘述具體理由，
為上訴必備之程式。倘雖提出上訴理由，但所提非屬具體理由者
，則由第二審法院以上訴不合法律上之程式，判決駁回。而所謂
具體理由，必係依據卷內既有訴訟資料或提出新事證，指摘或表
明第一審判決有何採證認事、用法或量刑等足以影響判決本旨之
不當或違法，而構成應予撤銷之具體事由，始克當之。若所指摘
原判決之違法情形，實際上並不存在，既非得據以撤銷原判決之
事由，即非具體理由。本件上訴人甲○○因違反毒品危害防制條
例案件，不服第一審論處其施用第一級毒品罪刑（累犯）之判決
，提起第二審上訴，其上訴書狀所載上訴理由雖主張：上訴人於
遭有偵查權之公務員發覺本件施用第一級毒品海洛因犯罪前，即
主動向台南縣警察局新營分局員警坦承犯行，並同意採尿接受裁
判，屬刑法第六十二條規定之自首，應酌情減輕其刑，因此提起
上訴，請求從輕量刑云云，意指第一審判決未適用自首之規定對
其減輕其刑，係屬不當。實則第一審已說明上訴人合於上開自首
規定，並依法減輕其刑，是上訴人上訴意旨所指摘原判決未認其
為自首並依法減輕之違法情形，實際上並不存在，其上訴理由，
自難謂係具體理由。因認上訴人提起第二審上訴書狀所敘述之理
由並非具體理由，乃依上開規定，不經言詞辯論，判決駁回其第
二審上訴。從形式上觀察，並無任何違背法令之處。上訴人第三
審上訴意旨仍徒執上開陳詞，並未依卷證資料，就原審所為不合
法律上程式駁回上訴之判決究有如何違背法令情形為任何具體指
摘，自不足據以辨認原判決已具備違背法令之形式要件。依上揭
說明，其上訴自屬不合法律上之程式，應予駁回。
據上論結，應依刑事訴訟法第三百九十五條前段，判決如主文。
中    華    民    國  九十八  年    十    月  二十二  日
                      最高法院刑事第四庭
                          審判長法官  張  淳  淙
                                法官  劉  介  民
                                法官  蔡  彩  貞
                                法官  陳  世  雄
                                法官  陳  國  文
      本件正本證明與原本無異
                                      書  記  官
中    華    民    國  九十八  年    十    月  二十八  日
                                                      Ｅ


司法院資訊處製作；財團法人民間司法改革基金會備份。
